# 转：alou 产成品成本核算问题

提问人：tianping820808 时间：2019-12-06 06:30:18
请问，被审计单位的产品都是根据订单进行生产，按订单核算成本，在订单数量的基础上会多生产一些备用的相同产品，这块产成品产生的成本应该如何核算呢。年末的时候，企业估计这些备用的产品没有再卖出的可能了，想要销毁直接报废，会计处理上直接结转主营业务成本是否可以呢？还是需要计提跌价，然后再核销呢。@chenyiwei

回答人：chenyiwei
建议首先考虑以下问题：备用产品的生产，是否系作为对本企业应承担的产品质量保证责任的履约保证？还是一项单独的业务，例如针对客户日后可能追加的需求而提前备货？
如果是后者，则按照一般的没有对应订单的存货” 进行处理，按实际成本计入生产成本，期末测算其可收回金额，必要时计提减值准备。
如果是前者，则应将该项产品的生产与产品质量保证相关预计负债的确认联系起来。该存货同样按实际成本进行计量，同时在销售实现时，根据历史经验、行业惯例等合理确认与产品质量保证责任相关的预计负债。如果在质保期内，因履行质保责任而将备用存货发出的，则将预计负债账面价值和发出存货的账面价值对冲，如果预计备用存货不会再用到的，则将其账面价值减记到可收回金额（如果经改造后可再对其他客户出售的，需考虑改制成本），差额确认减值损失。